臺灣高雄地方法院交通事件裁定　　　　96年度交聲字第433號
原處分機關　高雄市政府
異　議　人
即受處分人　甲○○
上列異議人即受處分人因違反道路交通管理處罰條例案件，對於
高雄市政府中華民國96年5月2日所為之處分（原處分案號：高市
府交裁字第裁32-B00000000號），聲明異議，本院裁定如下：
    主      文
異議駁回。
    理  由
一、按汽車行駛至交岔路口，應遵守燈光號誌或交通警察之指示
    ，道路交通安全規則第102 條第1 項第1 款前段定有明文；
    又汽車駕駛人，行經有燈光號誌管制之交岔路口闖紅燈者，
    處新臺幣（下同）1,800 元以上5,400 元以下罰鍰，並記違
    規點數3 點，道路交通管理處罰條例（下稱處罰條例）第53
    條第1 項、第63條第1 項第3 款亦分別定有處罰之明文。
二、本件異議人即受處分人甲○○於96年3月21日14時35許，駕
    駛車牌號碼NDF ─025 號重型機車行經高雄市○○區○○路
    、平和東路口時，適逢該路口號誌顯示紅燈，竟不遵守該燈
    光號誌之管制停等而闖紅燈違規左轉平和東路行駛，經高雄
    市政府警察局交通警察大隊警員以受處分人違反道路交通管
    理處罰條例第53條行經有燈光號誌管制之交岔路口闖紅燈之
    規定，開立高市警交字第B00000000 號之舉發通知單並指定
    應於96年5 月21日前，前往原處分機關即高雄市政府交通事
    件裁決所繳納罰鍰，受處分人提出申訴，經原處分機關函請
    舉發單位調查結果，仍認受處處分人確有上開違規行為，原
    處分機關乃依據前揭處罰條例第53條第1 項及第63條第1 項
    第3 款規定裁處1,800 元之罰鍰，並記違規點數3 點在案。
三、受處分人聲明異議意旨否認有於前揭時地駕駛上開車號車輛
    闖紅燈之違規行為，辯稱略以：伊在路口左轉，當時燈號為
    綠燈，且在場有二名警員，開單之警員係站立於後方，視線
    為其他車輛遮住，而站在前方之警員未將其攔下，可見伊並
    未違規等語。經查：(一)本件舉發警員開單舉發受處分人闖紅
    燈左轉違規事件，有高雄市政府警察局高市警交字第B00000
    000 號舉發違反道路交通管理事件通知單、高雄市政府高市
    府交裁字第裁32-B00000000號裁決書附卷可稽。(二)依證人即
    本件舉發之警員乙○○於本院證述：當日伊與另一同事在高
    雄市小港區○○○路執行交通違規勤務，平和東路與港後路
    口非二段式左轉燈號，須待綠燈始可左轉；受處分人在港後
    路紅燈左轉平和東路，轉過來時伊即將之攔下，並告知紅燈
    違規左轉，受處分人當場並未有何表示，惟拒絕簽收違規單
    ；當日伊與同事係輪流開單取締違規，本件受處分人因有違
    規，當時適輪到伊開單等語（詳本院96年7 月3 日訊問筆錄
    ）。足證受處分人確有闖紅燈之違規事實。至受處分人指稱
    本件舉發時另有一員警在場，如有違規，何以未將其攔下等
    語，縱屬真實，惟執勤警員本可於考量現場交通狀況、舉發
    工作分配及舉發方法等實際狀況後，視情況為適當之判斷及
    選擇執行勤務方式，尚難認違規事件需由在場執勤之所有員
    警會同舉發。又本件之違規地點應係高雄市小港區○○○路
    、港後路口，並非違規單所載「平和南路、港後路口」，被
    告違規行為為自港後路左轉平和東路，非聲明異議書所載之
    平和東路左轉港後路，業據證人證述明確，並經受處分人於
    本院訊問時更正在卷，併此敘明。(三)本件舉發並無積極證據
    足以認定舉發警員有何錯誤或違法舉發之情形，即不得認為
    其舉發錯誤或違法，是受處分人違反燈光號誌管制而闖紅燈
    之行為，堪以認定。從而原處分機關依道路交通管理處罰條
    例第53條第1 項及第63條第1 項第3 款之規定裁處1,800 元
    之罰鍰及記違規點數3 點，核與上開規定並無違誤。
四、綜上所述，本件原處分機關所為處分，核無違誤，受處分人
    之異議為無理由，應予駁回。
據上論斷，應依道路交通案件處理辦法第19條，裁定如主文。
中　　華　　民　　國　　96　　年　　7　　月　　30　　日
　　　　　　　　　　交通法庭  法　官  李  蓓
以上正本證明與原本無異。
如不服本裁定，應於收受送達後5 日內向本院提出抗告狀（應附
繕本）。
中　　華　　民　　國　　96　　年　　7 　　月　　31　　日
　　　　　　　　　　　　　　　書記官  何慧娟
